# 请问下对赌的现金补偿和股权补偿通常怎么处理呢？

提问人：alony 时间：2015-09-11 10:45:35
请问下对赌的现金补偿和股权补偿通常怎么处理呢？ 1 、现金补偿 收到时计入营业外收入？还是冲减股权成本？ 2 、股权补偿似乎不用账务处理，合并时相当于减少了商誉 如果补偿金额不足以弥补价值下降的，还得考虑商誉减值
各位以为如何？

回答人：chenyiwei
在非同一控制下的企业合并中，购买方（至少在其合并报表层面）依据原股权转让合同中的对赌条款收到补偿的，都应当按所收到的补偿款（无论采用何种形式）的公允价值确认为营业外收入（假设此处不考虑业绩承诺期有多年，最终需按承诺期内累计收益对补偿款进行清算的情况）。同时因为被收购方的实际业绩低于预期，表明其商誉已经发生减值，需谨慎地计提商誉和其他资产的减值准备。 如果原先的收购为同一控制下合并的，则收到大股东给予的补偿款时，一般应贷记资本公积处理。